臺灣臺南地方法院刑事判決
110年度交易字第932號
聲  請  人  臺灣臺南地方檢察署檢察官
被      告  薛新林




上列被告因公共危險案件，經檢察官聲請以簡易判決處刑（110
年度速偵字第961號），本院受理後（110年度交簡字第2888號）
，認為不宜逕以簡易判決處刑，改依通常程序審理，被告並就被
訴事實為有罪之陳述，經本院裁定改行簡式審判程序，判決如下
：
    主  文
薛新林駕駛動力交通工具而吐氣所含酒精濃度達每公升零點二五
毫克以上，累犯，處有期徒刑柒月。
    事  實
一、薛新林前因犯酒後駕車之公共危險案件，經臺灣橋頭地方法
    院以107年度交簡字第1150號判決判處有期徒刑4月，併科罰
    金新臺幣（下同）1萬元確定，入監執行後，有期徒刑部分
    於民國108年5月29日期滿，再接續執行併科罰金刑之易服勞
    役，於108年6月8日出監而均執行完畢。詎薛新林猶不思悛
    悔，其於110年9月16日6時30分至7時許，在臺南市仁德區某
    處飲用保力達藥酒，致其吐氣所含酒精濃度達每公升0.25毫
    克以上後，竟未待體內酒精成分充分退卻，即不顧大眾行車
    之公共安全，基於酒後駕車致交通公共危險之犯意，於同日
    17時25分許駕駛車號000-000號機車行駛於道路；嗣其因車
    牌污損，在臺南市○區○○路000號對面為警攔檢，經警發覺其
    身上散發酒味，於同日18時3分許以呼氣酒精測試器測得其
    吐氣所含酒精濃度達每公升0.32毫克，乃查悉上情。
二、案經臺南市政府警察局第一分局報告臺灣臺南地方檢察署檢
    察官偵查後聲請以簡易判決處刑。
    理  由
一、按本件被告薛新林所犯為死刑、無期徒刑、最輕本刑3年以
    上有期徒刑以外之罪，亦非屬高等法院管轄之第一審案件，
    其就被訴事實為有罪之陳述，經告知簡式審判程序之旨，並
    聽取檢察官及被告之意見後，本院依刑事訴訟法第273條之1
    第1項規定裁定進行簡式審判程序，是本案之證據調查，依
    同法第273條之2規定，不受同法第159條第1項、第161條之2
    、第161條之3、第163條之1，及第164條至第170條所規定證
    據能力認定及調查方式之限制，合先敘明。
二、上開犯罪事實，業據被告於警詢、偵查及本院審理中均坦承
    不諱，並有酒精測定紀錄表、呼氣酒精測試器檢定合格證書
    、臺南市政府警察局舉發違反道路交通管理事件通知單、臺
    南市政府警察局交通違規勸導單、臺南市政府警察局吐氣酒
    精濃度檢測程序暨拒測法律效果確認單、車輛詳細資料報表
    在卷可佐（警卷第19頁、第21頁、第23頁、第25頁、第27頁
    、第29頁），堪認被告任意性之自白確與事實相符；是本件
    事證明確，被告上開犯行洵堪認定，應予依法論科。
三、核被告所為，係犯刑法第185條之3第1項第1款之駕駛動力交
    通工具而吐氣所含酒精濃度達每公升0.25毫克以上之罪。又
    被告曾受如事實欄「一」所示之有期徒刑執行完畢，有該判
    決及臺灣高等法院被告前案紀錄表附卷可參，其於5年內故
    意再犯本件有期徒刑以上之罪，為累犯；參以被告前即因犯
    酒後駕車之公共危險案件入監服刑，竟又再犯本案，顯見其
    刑罰反應力格外薄弱，自我控管之能力欠缺，主觀上有特別
    之惡性，爰依刑法第47條第1項規定加重其刑。茲審酌被告
    除有前述刑事前案紀錄外，另曾於103年、104年間犯酒後駕
    車之公共危險案件，先後經臺灣高雄地方法院判處有期徒刑
    2月、併科罰金5千元及有期徒刑3月、併科罰金1萬元確定（
    已執行完畢），復於110年4月間犯酒後駕車之公共危險案件
    ，經本院判處有期徒刑6月確定（尚未執行完畢）等情，有
    各該判決及前引臺灣高等法院被告前案紀錄表足供查考，本
    件已係被告第5度因相同類型之案件為警查獲，且其明知酒
    後不能駕車及酒醉駕車之危險性，猶漠視自己安危，罔顧法
    律禁止規範與公眾道路通行之安全，再度於酒後駕駛機車行
    駛於道路，對公眾交通往來造成潛在之高度危險，所為實無
    足取，亦顯見其無視法紀，更缺乏對其他用路人人身安全之
    尊重觀念，殊為不該，惟念被告犯後坦承犯行不諱，兼衡其
    本次為警測得吐氣所含酒精濃度為每公升0.32毫克，暨其自
    陳學歷為國小畢業，入監前從事粗工工作，子女均已成年，
    無人需其扶養或照顧（參本院110年度交易字第932號卷第12
    0頁）之智識程度、家庭生活狀況等一切情狀，量處如主文
    所示之刑，以示懲儆。  ㈡
據上論斷，應依刑事訴訟法第452條、第273條之1第1項、第299
條第1項前段，刑法第185條之3第1項第1款、第47條第1項，刑法
施行法第1條之1第1項，判決如主文。
本案經檢察官李宗榮聲請以簡易判決處刑，檢察官董和平到庭執
行職務
中　　華　　民　　國　　111 　年　　1 　　月　　20　　日
　　　　　　　　　      刑事第二庭   法　官   蔡盈貞
以上正本證明與原本無異。
如不服本判決應於收受本判決後20日內向本院提出上訴書狀，並
應敘述具體理由。其未敘述上訴理由者，應於上訴期間屆滿後20
日內向本院補提理由書狀（均須按他造當事人之人數附繕本）「
切勿逕送上級法院」。 
　　　　　　　　　　　　　　　　　   書記官　 林耿慧　
中　　華　　民　　國　　111 　年　　1 　　月　　20　　日
附錄所犯法條：
刑法第185條之3第1項　　　　　　　　　
駕駛動力交通工具而有下列情形之一者，處2年以下有期徒刑，
得併科20萬元以下罰金：
一、吐氣所含酒精濃度達每公升零點二五毫克或血液中酒精濃度
    達百分之零點零五以上。
二、有前款以外之其他情事足認服用酒類或其他相類之物，致不
    能安全駕駛。
三、服用毒品、麻醉藥品或其他相類之物，致不能安全駕駛。